臺灣嘉義地方法院刑事判決
109年度交簡上字第89號
上  訴  人  
即  被  告  鍾振邦


上列被告因公共危險案件，不服本院嘉義簡易庭109年度嘉交簡
字第1055號中華民國109年10月12日第一審簡易判決（聲請簡易
判決處刑案號：109年度速偵字第1235號），提起上訴，本院判
決如下：
    主    文
上訴駁回。 
    理    由
一、本案經本院審理結果，認原第一審簡易判決認事用法及量刑
    均無不當，應予維持，除增列上訴人即被告（下稱上訴人）
    鍾振邦於本院準備程序與審理中之自白為證據外，本案之事
    實、證據、理由均引用第一審刑事簡易判決書之記載（如附
    件）。    
二、上訴人上訴意旨略以：伊只有喝1罐啤酒摻保力達，酒測值
    應該不會達到0.97，伊對於酒精測試儀器之測量結果有疑義
    ，而且伊配偶是重度病患，需要由伊照顧，伊也沒有辦法找
    工作，原審判處有期徒刑5月太重，請求從輕量刑云云。
三、經查：
  ㈠本件員警對上訴人實施吐氣酒精濃度測試所使用之呼氣酒精
    測試儀器廠牌為SUNHOUSE廠牌、型號AC-100、儀器器號A170
    508、感測元件器號A00000000，業由經濟部標準檢驗局委託
    之財團法人工業技術研究院檢定合格，有財團法人工業技術
    研究院108年11月15日呼氣酒精測試器檢定合格證書1份附卷
    可證（見警卷第20頁）。又本件109年9月25日對上訴人施測
    時，該呼氣酒精測試儀器尚未逾有效期間即109年11月30日
    或使用次數達1千次，是上訴人當日接受吐氣酒精濃度測試
    時，該呼氣酒精測試儀器仍係檢定合格有效之機器，應可擔
    保該儀器測試之準確性，上訴人所辯本案施測儀器失準乙節
    ，難認可採。
  ㈡按刑罰之量定，屬法院自由裁量之職權行使，應審酌刑法第5
    7條所列各款事由及一切情狀，為酌量輕重之標準，並非漫
    無限制；量刑輕重係屬法院得依職權自由裁量之事項，苟已
    斟酌刑法第57條各款所列情狀而未逾越法定刑度，不得遽指
    為違法；且在同一犯罪事實與情節，如別無其他加重或減輕
    之原因，下級審量定之刑，亦無過重或失輕之不當情形，則
    上級審法院對下級審法院之職權行使，原則上應予尊重。而
    原審認上訴人係犯刑法第185條之3第1項第1款之公共危險罪
    ，並以上訴人前亦因公共危險案件，經本院以104年度朴交
    簡字第346號判決處有期徒刑3月確定，並於105年3月2日易
    科罰金執行完畢，上訴人於上開有期徒刑執行完畢後5年內
    再犯本案有期徒刑以上之罪，且參酌司法院大法官釋字第77
    5號解釋意旨認被告本案所為構成累犯並有刑法第47條第1項
    加重其刑規定之適用，而後審酌上訴人明知酒精成分對人之
    意識能力具有不良影響，超量飲酒後會導致對週遭事務之辨
    識及反應能力較平常狀況薄弱，竟仍不知謹慎，於飲酒後體
    內酒精濃度尚未完全代謝情形下，猶無照駕駛自用小客車於
    公眾往來之道路上，顯然漠視自己及公眾生命財產安全，所
    為誠屬不該；惟念被告犯後坦承犯行，態度尚可，兼衡其為
    警攔查測得之吐氣酒精濃度甚高、駕駛車輛種類，及其自述
    國小畢業之教育程度、職業為工、經濟狀況為勉持，及因妻
    子癱瘓住院心情不佳而飲酒之犯罪動機等一切情狀，科處被
    告有期徒刑5月，並諭知易科罰金之折算標準，係於法定刑
    範圍內量刑，並無其他失出或失入之處。
  ㈢原判決所為事實認定與量刑判斷俱屬允洽，上訴人本件辯以
    測量儀器失準並非可採，另其主張原審量刑過重所執事由，
    均經原審於量刑時併予審酌，故上訴人之上訴為無理由，應
    予駁回。
據上論斷，應依刑事訴訟法第455條之1第1項、第3項、第373條
、第368條，判決如主文。
本案經檢察官陳美君聲請簡易判決處刑，由檢察官林津鋒到庭執
行職務。
中　　華　　民　　國　　110 　年　　1 　　月　　29　　日
                  刑事第五庭  審判長法　官 張志偉
                                    法  官 余珈瑢
                                    法  官 郭振杰
上列正本證明與原本無異。
本件不得上訴。
中　　華　　民　　國　　110 　年　　1 　　月　　29　　日
                                    書記官 江芳耀